臺灣桃園地方法院刑事判決　　　　　　 100年度智易字第16號
聲　請　人　臺灣桃園地方法院檢察署檢察官
被　　　告　吳明東
上列被告因違反商標法案件，經檢察官聲請以簡易判決處刑（
100年度撤緩偵字第28號），本院認不得以簡易判決處刑（100
年度桃智簡字第27號），改依通常程序審理，判決如下：
    主  文
本件公訴不受理。
    理  由
一、按檢察官聲請以簡易判決處刑之案件，經法院認為有刑事訴
    訟法第451 條之1 第4 項但書之情形者，應適用通常程序審
    判之，刑事訴訟法第452 條定有明文。查本件被告吳明東被
    訴違反商標法乙案，本院於審理後，認有刑事訴訟法第451
    條之1 第4 項但書第3 款之情形，不宜以簡易判決處刑，爰
    依同法第452 條之規定，改用通常程序審判之，核先敘明。
二、聲請簡易判決處刑意旨略以：吳明東明知「ROLEX 」之商標
    文字及圖樣，係瑞士商勞力士公司向主管機關經濟部智慧財
    產局申請核准註冊，取得商標專用權而指定使用於專用商品
    ，現仍於商標專用期間內，未經前揭商標專用權人之同意或
    授權，不得於同一或類似商品，使用相同或近似之註冊商標
    ，且上開商標專用權人所生產製造使用上開商標圖樣之商品
    ，在國際及國內市場均行銷多年，具有相當之聲譽，為業者
    及一般消費大眾所熟知，屬相關大眾所共知之商標及商品；
    吳明東亦明知其於5 年前在臺北縣中山橋下所購得之「
    ROLEX 」手錶，係侵害他人商標專用權之仿冒商品，竟基於
    意圖販賣仿冒他人商標商品之故意，於98年5 月4 日起，使
    用「oak583046 」帳號，在露天拍賣網站上，以新臺幣（下
    同）8 千元之價格，販售該仿冒商品予不特定人士，嗣為喬
    裝買家之警方下標購買上開仿冒商品，並將得標後，與吳明
    東相約於98年5 月7 日下午5 時40分許，前往桃園縣蘆竹鄉
    ○○路○ 段上之「台茂購物商場」對面進行交易時，當場將
    之查獲，經警扣得吳明東販賣之手錶送鑑定後，確認該手錶
    確為仿冒品無誤。因認被告涉犯商標法第82條之販賣明知為
    侵害他人商標專用權商品罪嫌。
三、按不起訴處分已確定或緩起訴處分期滿未經撤銷者，非有下
    列情形之一，不得對於同一案件再行起訴：一、發現新事實
    或新證據者；二、有刑事訴訟法第420 條第1 項第1 款、第
    2 款、第4 款或第5 款所定得為再審原因之情形者，刑事訴
    訟法第260 條定有明文。又曾為不起訴處分、撤回起訴或緩
    起訴期滿未經撤銷，而違背第260 條之規定再行起訴者，逕
    諭知不受理之判決，刑事訴訟法第303 條第4款 、第307 條
    亦分別定有明文。再按被告於緩起訴期間內，有刑事訴訟法
    第253 條之3 第1 項各款情形之一者，檢察官得依職權或依
    告訴人之聲請撤銷原處分，繼續偵查或起訴；檢察官依刑事
    訴訟法第253 條之3 規定為撤銷緩起訴，應製作處分書敘述
    其處分之理由，並應以正本送達於告訴人、告發人、被告及
    辯護人；被告接受撤銷緩起訴處分書後，得於7 日內以書狀
    敘述不服之理由，經原檢察官向直接上級法院檢察署檢察長
    或檢察總長聲請再議，刑事訴訟法第253 條之3 第1 項、第
    255 條第1 項、第2 項、第256 條之1 第1 項分別定有明文
    。是被告經檢察官為緩起訴處分確定者，於緩起訴期間內，
    檢察官於符合刑事訴訟法第253 條之3 第1 項3 款事由之一
    ，固得依職權或依告訴人之聲請撤銷原處分，繼續偵查或起
    訴，惟須將該撤銷處分書送達被告，俾被告得對該撤銷處分
    書聲請再議。檢察官尚不得於緩起訴期間內，在撤銷原緩起
    訴處分未確定前，即對同一案件（指同一被告之事實上同一
    案件）再行起訴，而使撤銷緩起訴處分程序及被告得聲請再
    議之規定形同具文，故檢察官若對業經為緩起訴處分確定之
    同一案件（指被告同一之事實上同一案件），於緩起訴期間
    內，未踐行上揭法定撤銷緩起訴處分程序而起訴，應屬緩起
    訴期滿未經合法撤銷而再行起訴，法院應依刑事訴訟法第30
    3 條第4 款規定諭知不受理之判決。
四、經查，本件被告吳明東所涉上開罪嫌，前經臺灣桃園地方法
    院檢察署檢察官於98年7 月7 日以98年度偵字第13494 號為
    緩起訴處分，並依職權送請再議，於98年8 月22日確定，其
    緩起訴期間自98年8 月22日起算，至99年8 月21日期滿，此
    有上開緩起訴處分書、台灣高等法院檢察署處分書及臺灣高
    等法院被告前案紀錄表各1 份在卷足憑。嗣被告在前述緩起
    訴處分期間內，未履行檢察官依刑事訴訟法第253 條之2 第
    1 項第4款所命向國庫支付新臺幣5,000元，經臺灣桃園地方
    法院檢察署檢察官以99年度撤緩字第73號撤銷緩起訴處分，
    該撤銷緩起訴處分書雖經檢察官於緩起訴期間內之99年8 月
    6 日作成，惟其處分書正本遲至緩起訴處分期間屆滿後之
    99年8 月23日始送達於被告之戶籍地，交付予由被告之同居
    人即父親吳政雄收受，後於100 年3 月8 日對外公告，此有
    臺灣桃園地方法院檢察署送達證書1 紙、本院公務電話記錄
    1 紙在卷可稽。刑事訴訟法第255 條第1 項、第2 項規定撤
    銷緩起訴處分，應製作處分書，敘述理由，處分書正本應送
    達於被告，其規範目的，除使被告知悉此一攸關權益之處分
    理由外，亦寓有落實刑事訴訟法第256 條之1 賦予被告得就
    撤銷緩起訴處分聲請再議之旨，以保障被告之救濟機會，並
    使上級檢察署檢察官得以審查處分之當否。是以聲請再議之
    期間，自收受處分書正本之翌日起算，若未為合法之送達，
    自無從起算再議之期間，撤銷緩起訴處分即尚未生效。本件
    撤銷緩起訴處分未於緩起訴期間內踐行上揭法定之撤銷緩起
    訴處分程序，該撤銷緩起訴處分自不生撤銷緩起訴之效力，
    復查無刑事訴訟法第260 條所列各款情形之一，檢察官就同
    一案件聲請簡易判決處刑，此項聲請依法與起訴有同一之效
    力，其自屬緩起訴期滿未經撤銷而違背刑事訴訟法第260 條
    之規定再行起訴，揆諸上揭規定，應不經言詞辯論，逕為不
    受理之判決。
五、本件係檢察官聲請以簡易判決處刑案件，因有刑事訴訟法第
    451 條之1 第4 項但書第3 款情形，依同法第452 條規定適
    用通常程序審判。
據上論斷，應依刑事訴訟法第452 條、第303 條第4 款、第307
條，判決如主文。
中    華    民    國   100    年    6     月    9     日
                  刑事第二庭  審判長  法  官  徐培元
                                      法  官  李麗珍
                                      法  官  廖珮伶
以上正本證明與原本無異。
如不服本判決，應於判決送達後10日內向本院提出上訴狀（應附
繕本），其未敘述上訴理由者，應於上訴期間屆滿後20日內補提
理由書狀於本院，上訴於臺灣高等法院。
                                      書記官  張良煜
中    華    民    國   100    年    6     月    9     日